# 请教陈版 - 母公司 100% 持股的全资子公司之间无偿划转资产的会计处理

提问人：musicsoldier 时间：2022-11-19 12:43:20
请教陈版：
1 、无偿划转的交易方式是否需要约定过渡期损益归属。
2 、A公司向B公司无偿划转D公司60%的股权，B公司个别报表是否可按D公司基准日账面净资产值的60%份额入账。
3 、A公司向B公司无偿划转的固定资产、金融资产，划转双方个别报表是否应按交割日的账面价值入账。
4 、X、Y基金GP份额相关的递延所得税负债的会计处理是否正确。
5 、以上所有会计分录是否正确。

回答人：chenyiwei
1 、无偿划转方式，不论对过渡期损益归属如何约定，只要不改变“无偿划转”的基本要求，即划出方不向划入方收取任何对价，则最终双方的会计处理都是一样的。即约定过渡期损益归属无特殊意义。
2 、A公司向B公司无偿划转D公司60%的股权，如果D构成“业务”，则对B而言属于同一控制下合并，应按合并日（划入日）而不是基准日的净资产份额入账。
3 、A公司向B公司无偿划转的固定资产、金融资产，划转双方个别报表应按交割日的账面价值入账。其中，对于以公允价值计量的资产，划出方应在交割日首先对其按公允价值计量并确认公允价值变动损益，然后以调整后的账面价值为基础，双方进行划转的账务处理。
4 、由于所得税纳税义务不能直接转移，故递延所得税资产、负债不能直接划转。划出方应在交割日终止确认原递延所得税资产/负债并调整资本公积；划入方如果延续划入资产的原计税基础的，则应确认新的递延所得税资产或负债，对应调整资本公积。

提问人：名 扬 时间：2022-12-05 14:12:35
请教陈老师，这里涉及的资产划转，接受方入账价值为什么不是评估值而是账面值呢？

回答人：chenyiwei
习惯性的处理。也可以参考《规范“三去一降一补”有关业务的会计处理规定》（财会[2016]17号）。